# 请教陈老师，关于分红

提问人：Alisa_wang 时间：2015-04-28 10:55:48
目前，国内企业通常是按年度分红，《关于修改上市公司现金分红若干规定的决定》中明确，鼓励上市公司按半年分红。如果某公司（非上市）想按季度分红，是否有制度上的障碍？没有制度不允许，是否就是允许？ 另外一个分红基础的问题，咨询律师意见，有的律师提出不同意见，认为公司法规定分红的前提是年度盈利，所以，当季度实现的盈利当季度不能分配，只能分配上年的。我觉得这个意见可以否定吧，目前国内好多上市公司都是半年分红的。那现在有疑问的就是，半年度分红，分的是本年的盈利吗？如果上半年盈利，下半年亏损，怎么办呢？　《上海证券交易所上市公司分红指引》中明确，公司年度内拟分配的现金红利总额（包括中期已分配的现金红利）与年度归属于上市公司股东的净利润之比不低于30%的，可免于披露......事项。指的是半年只是预分配吗？全年分配还要多退少补吗？如果该公司想按季度分红，需要完善哪些相关的基础支撑资料？

回答人：chenyiwei
1 、按季度分红在目前的法律框架下没有法律障碍。 2 、因为所分配的是不足一年的中期报告期的利润，因此在分配时除了为年底计提法定盈余公积预留出至少 10 ％以外，还应考虑本年度剩余期间的预计经营状况，考虑是否存在亏损的可能性，为可能发生的亏损等不确定性因素预留足够的安全边际，确保全年不发生超额分配情况。

提问人：ahappy61 时间：2017-05-24 17:33:51
陈老师，您 2015 年的这个回复，适用于目前的情况吗
非上市公司，想按照季度分红，不知道是不是有什么法律方面的问题

回答人：chenyiwei
该回复目前仍适用。